Murat Solak

Bilgisayar Mühendisi, Kd.Oyun Geli**ş**tiricisi

Profil

Türk Denizaltı Grup Komutanlığında Subay olarak çalıştı, liderlik ve ekip çalışması konusunda yetenekli. Adaptif ve multidisipliner çalışma kültürüne sahip. Hyper-Casual/Casual mobil oyun projelerinde 4 yılı aşkın deneyime sahip yetenekli ve sonuç odaklı oyun geliştiricisi. Ek olarak, Java ve sunucu taraflı çok oyunculu oyun geliştirme konusunda yetenekli. Python, C, C++, Data düşük Science seviyeli Blender3D kullanım geçmişinden yararlanılabilir. Google Play, App Store, Amazon Appstore, Huawei AppGallery, Galaxy Store gibi en ünlü mağazalarda uygulama ve yayınlama denevimine oyun sahiptir.



mrtslk.ms@gmail.com Istanbul,Turkiye 1989-06-19



+90 535 014 2466 linkedin.com/in/muratsolak

Deneyim

Aug 2012- Aug 2020

Denizaltı Subayı

Türk Deniz Kuvvetleri Komutanlığı

Türk Deniz Kuvvetlerinde Denizaltı Subayı olarak çalıştı.

Jan 2020- Jan 2023, Istanbul, Turkiye

Oyun Geliştiricisi

Studio Billion

- 40'tan fazla hyper-casual oyun projesinde çalıştı.
- Verimliliği en üst düzeye çıkarmak için oyun geliştirme sürecinde ekip arkadaşlarıyla işbirliği yaptı.
- Sanat ve tasarım ekipleriyle işbirliği yaptı. Sanat ve oyun/seviye tasarımcıları için araçlar geliştirdi.
- Oyunların ön testlerini ve kod incelemelerini tamamladı ve atanan diğer görevleri yerine getirdi.

Jan 2023- Present, Istanbul, Turkiye

Kd. Oyun Geliştiricisi

Studio Billion

- Yeni bir oyun projesi için bir MVP prototipi oluşturdu. Photon ile İstemci tarafından barındırılan çok oyunculu oyun modelinde deneyim kazandı.
- Halihazırda üzerinde çalışılan;
- Yeni Hack and Slash Moba oyun projesi.
- Java dilinde Smartfox sunucusu geliştirme.
- Yazılım proje tasarımı ve mimarisi. Altova UModel UML Modelleme aracında deneyim kazandı.
- Geliştirme ekibi için Unity araçlarının ve yardımcıların geliştirilmesi.

Eğitim

2008 - Aug 2012, Istanbul, Turkiye

Bilgisayar Mühendisliği

Deniz Harp Okulu

Sep 2018 - Present, Lefkoşa, KKTC

Yazılım Mühendisliği

Netkent Akdeniz Araştırma ve Bilim Üniversitesi

Diller

Ingilizce

Türkçe Native

Intermediate

Yetenekler

- Unity3D
- C#
- Java
- Python
- Nesne Tabanlı Programlama
- Smarfox Server
- Firebase
- Problem Çözme
- Takım Çalışması
- Liderlik

Projects

Projelerimden bazıları: github.com/mrtslk/Portfolio

Sertifika & Kurslar

- Google Play Academy Store Listing Certificate
- Temel Liderlik Sertifika Programı (Turkcell)
- Make the most of the Android App Bundle and dynamic delivery

ve çok daha fazlası Linkedin profili üzerinden görüntülenebilir.